【裁判字號】    97,裁,1926
【裁判日期】    970320
【裁判案由】    綜合所得稅
【裁判全文】
最  高  行  政  法  院  裁  定
                                     97年度裁字第01926號
上  訴  人  甲○○
被 上訴 人  財政部高雄市國稅局
代  表  人  陳金鑑
上列當事人間綜合所得稅事件，上訴人對於中華民國96年12月28
日高雄高等行政法院96年度簡字第340號判決，提起上訴。本院
裁定如下：
    主  文
上訴駁回。
上訴審訴訟費用由上訴人負擔。
    理  由
一、按對於適用簡易程序之裁判提起上訴或抗告，須經最高行政
    法院之許可，且該許可以訴訟事件所涉及之法律見解具有原
    則性者為限，行政訴訟法第235條定有明文。所謂訴訟事件
    涉及之法律見解具有原則性，係指該事件所涉及之法律問題
    意義重大，而有加以闡釋之必要情形而言。
二、本件上訴意旨以：按行政處分應以書面為主，並應記載主旨
    、事實、理由及其他法令依據、發文字號及年月日（行政程
    序法第96條參照）。本件原處分（即繳款書）僅於開端處記
    載「綜合所得稅稅額繳款書」，未書明係何年度之綜合所得
    稅之繳款書；另於繳款書旁空白處加註「台端短收之滯納金
    、滯納利息請持本單於96年2月15日繳納」，就繳款書內有
    關加滯納金之天數及加徵滯納利息之天數各為幾日均未明示
    。且僅單純交付繳款書，其餘並未敘明理由，與行政程序法
    第96條所為行政處分應具之構成要件之強制性規定未合，是
    該處分顯屬無效之行政處分，應自始、當然、確定不生效力
    。再者，行政程序法第72條規定，送達應於受送達人之住居
    所、事務所或營業所為之；應受送達人有就業處所者，亦得
    向該處所為送達。本件上訴人相關文件，均書明送達地址：
    「高雄市左營區○○○路251號9F」，被上訴人相關函件亦
    以前開地址送達。惟就91年度之核定稅額繳款書，卻郵寄上
    訴人住所地：「臺北市士林區○○○路10號6F」，且延展期
    限僅自95年10月1日至同年月10日，均未考量發文至收件及
    在途期間，及同一繳款書另向居所地送達，上訴人之期限利
    益有被剝奪之虞。原審未察被上訴人裁量瑕疵之違誤，應有
    不當等語。
三、本院查：觀之本件上訴狀所載，上訴人無非係持業經原審摒
    棄不採之主觀法律見解，及就原審取捨證據、認定事實之職
    權行使，論斷本件所得稅繳款書之記載及送達於法均無不合
    等情，指摘原判決違誤，本件核無所涉及之法律見解，具有
    原則上之重要情事，上訴人提起上訴，不合首揭規定，不應
    許可，其上訴難謂合法，應予駁回。
四、依行政訴訟法第249條第1項前段、第104條、民事訴訟法第
    95條、第78條，裁定如主文。
中    華    民    國    97    年    3     月    20    日
                    最高行政法院第一庭
                        審判長法官  吳  明  鴻
                              法官  王  德  麟
                              法官  黃  清  光
                              法官  鄭  小  康
                              法官  帥  嘉  寶
以  上  正  本  證  明  與  原  本  無  異
中    華    民    國    97    年    3     月    21    日
                              書記官  阮  思  瑩


司法院資訊處製作；財團法人民間司法改革基金會備份。
